【裁判字號】    92,交抗,622
【裁判日期】    920630
【裁判案由】    違反道路交通管理處罰條例
【裁判全文】
臺灣高等法院交通事件裁定                        九十二年度交抗字第六二二號
    抗  告  人
    即受處分人  甲○○
                        （
右抗告人因違反道路交通管理處罰條例案件，不服臺灣臺北地方法院，中華民國九十
二年五月二十二日所為裁定（九十二年度交聲字第二九八號），提起抗告，本院裁定
如左：
    主  文
抗告駁回。
    理  由
一、按汽車駕駛人，駕駛汽車不遵守道路交通標誌、標線、號誌之指示者，處新台幣
    （下同）九百元以上一千八百元以下罰鍰，道路交通管理處罰條例第六十條第二
    項第三款定有明文，而汽車駕駛人駕駛汽車違反道路交通管理處罰條例第六十條
    第二項第一款至第三款規定者，除依原各該條款處罰鍰外，並予記違規點數一點
    ，道路交通管理處罰條例第六十三條第一項第一款亦有明定。又行為人如有前開
    違規行為，而逾越舉發通知單所載應到案期限三十日以上，依違反道路交通管理
    事件統一裁罰標準表及處理細則第四十四條第一項、違反道路交通管理事件統一
    裁罰標準表（下稱標準表）之規定，須對該行為人處以新台幣新台幣一千八佰元
    之罰鍰，並記違規點數一點。
二、本件抗告人即受處分人甲○○於民國八十九年十月二十一日十六時二十五分許，
    駕駛車號ＡＲ三五０八號自用小客車，行經台北市○○○路與中坡南路口，遇路
    口號誌轉換為紅燈時，未遵守路口標線指示，停車於「機車停等區」，為台北市
    政府警察局南港分局執勤警員彭孟麒當場目睹其「紅燈時汽車佔用機車停等區」
    ，員警乃以抗告人有違反道路交通管理處罰條例第六十條第二項第三款規定之行
    為掣單舉發，指定應到案日期為八十九年十一月六日，嗣抗告人於逾越應到案日
    期三十日以上，始於九十年四月間向原處分機關提出申訴，經原處分機關請舉發
    單位即台北市政府警察局南港分局調查結果，仍認抗告人確有前述違規行為，原
    處分機關乃依前揭道路交通管理處罰條例第六十條第二項第三款及違反道路交通
    管理事件統一裁罰標準及處理細則暨標準表之規定，於九十年三月二六日裁處抗
    告人罰鍰新台幣一千八佰元，且依同條例第六十三條第一項第一款規定並記抗告
    人違規點數一點。
三、查抗告人在原法院固不否認有於前述時間駕駛上述汽車行經上開地點之事實，惟
    矢口否認有任何違反道路交通管理處罰條例之行為，辯稱：其當時行駛在內側第
    一線車道，該車道並無機車停等區，且其在忠孝東路、中坡南路口並未遇紅燈，
    故沒有紅燈佔用機車停等區之問題，至於為何被警察攔停，其亦不知為何云云。
    惟查抗告人於前述時地駕駛汽車於紅燈時佔用機車停等區之違規事實，業據證人
    即開單告發抗告人之員警彭孟麟於原法院九十二年四月二十一日調查時到庭具結
    證稱：「我是八十九年十月二十一日十六點二十五分在忠孝東路與中坡南路口時
    看到受處人（即抗告人）駕駛ＡＲ三五０八自小客車，她是由忠孝東路西往東方
    向行駛，在中坡南路口紅燈時停在機車停等區，於是我則向前攔停該車，我去攔
    時仍是紅燈，當時該車就停在機車停等區上，當時只有那部汽車停在停等區上，
    當時受處分人是在第二車道上，我是駕駛警用巡邏機車騎到駕駛的旁邊請他搖下
    車窗靠路邊停，受處分人有配合稽查將車靠停路邊後出示證照，但經我表示她違
    規時，她就辯稱她沒有違規。」、「（你目擊受處分人紅燈占用機車停等區的位
    置為何？）當時我是由後方騎車巡邏經過，就當場目睹紅燈時抗告人的汽車停在
    機車停等區內，就上前攔停。」、「（可不可能看錯？）不可能。」、「（對於
    受處分人說她當時開在內側車道有何意見？）那是她記錯，我確定抗告人不是行
    駛在內車道而是停在機車停等區內，而且我不認識受處分人，我沒有必要刻意刁
    難她，對她開單。」等語明確（見原法院九十二年四月二十一日訊問筆錄）。按
    交通警察掣單舉發違反道路交通管理處罰條例所列之違規事實，本質上為行政處
    分，係公務員基於職務上之權力，依法就特定之具體事件所為之具公法上效果之
    單方面行政行為，基於公務員為公法上行為具有公信力之原則，該行政行為當可
    被推定為真正，其據以依法處分之事實認定亦為正確無誤。抗告人既未能提出證
    據以資證明其確無違規行為僅空言辯稱：未有任何違規行為云云，尚難認為可採
    。綜上所述，本件事證明確，抗告人之違規行為堪以認定。
四、綜上所述，抗告人確有在前揭時地於紅燈時佔用機車停等區之違規行為，應依前
    揭道路交通管理處罰條例第六十條第二項第三款、第六十三條第一項第一款及違
    反道路交通管理事件統一裁罰標準及處理細則第四十四條第一項暨標準表之規定
    ，加以處罰。原裁定依法裁罰，經核尚無違誤。抗告人抗告仍執陳詞，空言否認
    違規，為無理由，應予駁回。
據上論結，應依道路交通管理處罰條例第八十九條、道路交通案件處理辦法第二十六
條、刑事訴訟法第四百十二條，裁定如主文。
中      華      民      國    九十二    年      六      月     三十    日
                              臺灣高等法院交通法庭
                                  審判長法  官  溫  耀  源
                                        法  官  吳      燦
                                        法  官  何  菁  莪
右正本證明與原本無異。
不得再抗告。
                                        書記官  陳  菊  珍
中      華      民      國    九十二    年      六      月     三十     日


司法院資訊處製作；財團法人民間司法改革基金會備份。
